【裁判字號】    96,易,1829
【裁判日期】    970109
【裁判案由】    違反毒品危害防制條例
【裁判全文】
臺灣彰化地方法院刑事判決              96年度易字第1829號
公  訴  人  臺灣彰化地方法院檢察署檢察官
被      告  甲○○
上列被告因違反毒品危害防制條例案件，經檢察官提起公訴（96
年度毒偵字第5578號），本院依簡式審判程序判決如下：
    主  文
甲○○施用第二級毒品，累犯，處有期徒刑柒月。
    犯罪事實
一、甲○○前於民國88年間，因施用毒品案件，經本院以88年度
    毒聲字第4872號裁定送觀察、勒戒後，因評定認有繼續施用
    毒品之傾向，復以88年度毒聲字第5186號裁定令入戒治處所
    施以強制戒治，嗣經裁定停止戒治，所餘期間付保護管束，
    復經撤銷保護管束施以強制戒治，於90年4 月6 日戒治期滿
    執行完畢，並由臺灣彰化地方法院檢察署檢察官以90年度戒
    毒偵字第676 、677 、678 號為不起訴處分確定。又於91年
    間，因施用毒品案件，經臺灣彰化地方法院檢察署檢察官聲
    請強制戒治並提起公訴，聲請強制戒治部分，經本院以92年
    度毒聲字第320 號裁定令入戒治處所施以強制戒治，嗣因毒
    品危害防制條例修正，而於93年1 月9 日報結釋放；提起公
    訴部分，經本院以92年度易字第266 號判決判處有期徒刑7
    月確定。又因竊盜案件，經本院以91年度易字第769 號判決
    處有期徒刑2 月，上開2 案經送監接續執行，甫於93年9 月
    21日縮短刑期期滿執行完畢。再因施用毒品案件，經本院以
    95年度斗簡字第475 號判決判處有期徒刑6 月，經送監執行
    ，嗣經減刑，甫於96年7 月16日執行完畢。仍不知警惕，於
    96年10月4 日上午10時許，基於施用第二級毒品甲基安非他
    命之犯意，在其位於彰化縣埤頭鄉○○○路7 巷33號住處2
    樓房間內，以將甲基安非他命置於玻璃管內燒烤後吸食其煙
    霧之方式，施用甲基安非他命1 次。嗣於96年10月4 日下午
    2 時30分許，為警持本院所核發之搜索票至其上開住處執行
    搜索，經其同意採尿送驗，呈甲基安非他命及安非他命陽性
    反應，查悉上情。
二、案經彰化縣警察局北斗分局報告臺灣彰化地方法院檢察署檢
    察官偵查起訴。
    理  由
一、按毒品危害防制條例就施用毒品者，僅限於「初犯」及「5
    年後再犯」二種情形，始應先經觀察、勒戒或強制戒治程序
    。倘被告於5 年內已再犯，經依法追訴處罰，縱其第3 次（
    或第3 次以上）再度施用毒品之時間，在初犯經觀察、勒戒
    或強制戒治執行完畢釋放5 年以後，已不合於「5 年後再犯
    」之規定，且因已於「5 年內再犯」，顯見其再犯率甚高，
    原實施觀察、勒戒或強制戒治，已無法收其實效，即應依毒
    品危害防制條例第10條處罰（參照最高法院95年度第7 次刑
    事庭會議決議意旨）。本件被告甲○○前於88年間，因施用
    毒品案件，經本院以88年度毒聲字第4872號裁定送觀察、勒
    戒後，因評定認有繼續施用毒品之傾向，復以88年度毒聲字
    第5186號裁定令入戒治處所施以強制戒治，嗣經裁定停止戒
    治，所餘期間付保護管束，復經撤銷保護管束施以強制戒治
    ，嗣於90年4 月6 日因保護管束期滿執行完畢，由臺灣彰化
    地方法院檢察署檢察官以90年度戒毒偵字第676 、677 、67
    8 號為不起訴處分確定；又於91年間，因施用毒品案件，經
    臺灣彰化地方法院檢察署檢察官聲請強制戒治並提起公訴，
    聲請強制戒治部分，經本院以92年度毒聲字第320 號裁定令
    入戒治處所施以強制戒治，嗣因毒品危害防制條例修正，而
    於93年1 月9 日報結釋放；提起公訴部分，經本院以92年度
    易字第266 號判決判處有期徒刑7 月確定；再因施用毒品案
    件，經本院以95年度斗簡字第475 號判決判處有期徒刑6 月
    ，嗣經減刑，甫於96年7 月16日執行完畢等情，有臺灣高等
    法院被告前案紀錄表、臺灣高等法院在監在押全國紀錄表在
    卷可憑，是被告曾於強制戒治執行完畢釋放後，5 年內再犯
    毒品危害防制條例第10條之罪，並經法院判處罪刑確定，復
    為本件施用第一級毒品之犯行經警查獲，依上開說明，自與
    前揭條例第20條第3 項之規定僅得適用於「5 年後再犯」之
    情形不合，本件公訴人逕行起訴，並無不合。
二、上揭犯罪事實業據被告甲○○於警詢、偵查及本院審理時坦
    承不諱（見偵卷第6 、36頁、本院96年12月26日準備程序及
    審判筆錄），經查：被告於96年10月4 日為警所採集之尿液
    ，經檢驗結果呈現甲基安非他命及安非他命陽性反應，有彰
    化縣警察局北斗分局委託檢驗尿液代號與真實姓名對照認證
    單（見偵卷第16頁）、詮昕科技股份有限公司濫用藥物尿液
    檢驗報告（見偵卷第15頁）各乙紙附卷可稽，足認被告上開
    自白與事實相符，堪予採信。綜上，本件事證明確，被告犯
    行洵堪認定，應依法論科。
三、按甲基安非他命為毒品危害防制條例第2 條第2 項第2 款所
    規定之第二級毒品，被告施用甲基安非他命之行為，核係犯
    毒品危害防制條例第10條第2 項施用第二級毒品罪。被告為
    供施用而持有該毒品之低度行為，應為施用之高度行為所吸
    收，不另論罪。被告前因施用毒品案件，經本院以92年度易
    字第266 號判決判處有期徒刑7 月確定，又因竊盜案件，經
    本院以91年度易字第769 號判決處有期徒刑2 月，上開2 案
    經送監接續執行，甫於93年9 月21日縮短刑期期滿執行完畢
    ；再因施用毒品案件，經本院以95年度斗簡字第475 號判決
    判處有期徒刑6 月，嗣經減刑，甫於96年7 月16日執行完畢
    ，有臺灣高等法院被告前案紀錄表可稽，被告於有期徒刑執
    行完畢5 年內又故意再犯本案之罪，為累犯，應依刑法第47
    條第1 項規定，加重其刑。爰審酌被告曾因施用毒品經送觀
    察、勒戒及強制戒治，仍未知警惕，又再犯本案之罪，足見
    其雖經觀察、勒戒及強制戒治等治療程序，仍未徹底戒除惡
    習遠離毒害，顯未能善體國家設置觀察、勒戒機構，協助毒
    品施用者戒除毒害之良法美意，惟施用毒品本質上係戕害自
    身健康之行為，尚未嚴重破壞社會秩序或侵害他人權益，及
    本件施用甲基安非他命之次數僅1 次，暨其犯罪之動機、目
    的、所生危害及犯罪後坦承犯行態度良好等一切情狀，量處
    如主文所示之刑，以示懲儆。又本件被告犯罪時間非在96年
    4 月24日以前，不符合中華民國九十六年罪犯減刑條例之減
    刑條件，尚無從依上開條例減刑，附此敘明。
據上論斷，應依刑事訴訟法第273 條之1 第1 項、第299 條第1
項前段，毒品危害防制條例第10條第2 項，刑法第11條前段、第
47條第1 項，判決如主文。
本案經檢察官余建國到庭執行職務。
中    華    民    國    97    年     1    月     9    日
                  刑事第五庭    法  官  楊舒嵐
以上正本證明與原本無異。
如不服本判決，應於判決送達後10日內，向本院提出上訴書狀，
上訴書狀應「敘述具體上訴理由」，並按他造當事人之人數附繕
本。「切勿逕送上級法院」。
中    華    民    國    97    年    1     月    9     日
                                書記官  張木松
附錄論罪科刑法條：
毒品危害防制條例第10條第2項
施用第二級毒品者，處 3 年以下有期徒刑。


司法院資訊處製作；財團法人民間司法改革基金會備份。
